臺灣雲林地方法院刑事裁定
111年度聲字第931號
聲  請  人  臺灣雲林地方檢察署檢察官
受  刑  人  劉良裕



上列聲請人因對受刑人數罪併罰有二裁判以上，聲請定其應執行
之刑（111年度執字第2524號），本院裁定如下：
    主  文
甲○○所犯如附表所示之罪刑，應執行有期徒刑拾陸年柒月。
    理  由
一、聲請意旨略以：受刑人即被告甲○○前因詐欺等案件，先後經
    判決確定（如附表），符合數罪併罰之要件，爰依刑法第53
    條、第51條第5款及刑事訴訟法第477條第1項規定，聲請定
    其應執行之刑等語。
二、按裁判確定前犯數罪者，併合處罰之，但有得易科罰金之罪
    與不得易科罰金之罪之情形者，不在此限；前項但書情形，
    受刑人請求檢察官聲請定應執行刑者，依第51條規定定之；
    數罪併罰，有二裁判以上者，依刑法第51條之規定，定其應
    執行之刑；數罪併罰，分別宣告其罪之刑，宣告多數有期徒
    刑者，於各刑中之最長期以上，各刑合併之刑期以下，定其
    刑期，但不得逾30年；依刑法第48條應更定其刑者，或依刑
    法第53條及第54條應依刑法第51條第5款至第7款之規定，定
    其應執行之刑者，由該案犯罪事實最後判決之法院之檢察官
    ，聲請該法院裁定之，刑法第50條第1項但書第1款、第2項
    、第53條、第51條第5款、刑事訴訟法第477條第1項分別定
    有明文。又法律上屬於自由裁量之事項，有其外部性界線及
    內部性界線，並非概無拘束，依據法律之具體規定，法院應
    在其範圍內選擇為適當之裁判者，為外部性界線，而法院為
    裁判時，應考量法律之目的，及法律秩序之理念所在者，為
    內部性界線，法院為裁判時，二者均不得有所踰越，此有最
    高法院80年台非字第473號判例意旨可資參照。是以數罪併
    罰，有二裁判以上，定其應執行之刑時，固屬於法院自由裁
    量之事項，然仍應受前揭外部性界線及內部性界線之拘束。
    另數罪併罰中之一罪，依刑法規定得易科罰金，若因與不得
    易科之他罪併合處罰結果而不得易科罰金時，原可易科部分
    所處之刑，自亦無庸為易科折算標準之記載（司法院大法官
    釋字第144、679號解釋意旨參照）。
三、查受刑人因犯附表編號1至94所示案件，經附表編號1至94所
    示之判決各判處如附表編號1至94所示之刑，且附表編號1至
    36所示之刑，經本院110年度聲字第694號裁定定應執行有期
    徒刑12年確定；附表編號38至62所示之刑，經原判決即臺灣
    嘉義地方法院109年度訴字第566號、109年度金訴字第169號
    合併判決判處應執行有期徒刑3年4月確定；附表編號63至94
    所示之刑，經原判決即本院110年度訴字第64號判決判處應
    執行有期徒刑3年9月確定等情，有各該判決書、裁定書、臺
    灣高等法院被告前案紀錄表在卷可佐。而被告所犯附表編號
    37所處之刑，雖不得易科罰金但得易服社會勞動，依刑法第
    50條第1項但書第1款規定原不得就附表所示各罪合併定應執
    行之刑，然受刑人已向檢察官聲請合併定應執行刑，此有受
    刑人簽名捺印之「臺灣雲林地方檢察署刑法第50條第1項但
    書案件是否請求定應執行刑調查表」在卷可查，是以，檢察
    官依刑法第50條第2項規定，經受刑人之請求，向本院聲請
    定其應執行之刑，核屬正當。受刑人所犯如附表編號1 至36
　　、編號38至62、編號63至94之刑，曾經分別定應執行刑有期
    徒刑12年、3年4月、3年9月確定，依前揭最高法院判例意旨
    ，本院就附表所示各罪再為定應執行刑之裁判時，自應受前
    開裁判所為定應執行刑內部界線之拘束。爰審酌受刑人除附
    表編號34至37外，其餘所犯之罪均為加重詐欺罪多達90次，
    犯罪時間相近（108年2、3月間），此部分嚴重危害社會秩
    序與造成多名被害人財產損失，附表編號34為成年人招募未
    滿18歲之人加入犯罪組織罪、編號35為共同殺人未遂罪、編
    號36為共同剝奪他人行動自由罪、編號37為偽證罪，罪質不
    同，暨衡量刑罰衡平之要求及矯正受刑人之目的，與受刑人
    於上開調查表內表示對於定執行刑無意見等一切情狀，合併
    定其應執行刑如主文所示。
四、依刑事訴訟法第477條第1項，刑法第50條第1項前段、第53
    條、第51條第5款，裁定如主文。
中　　華　　民　　國　　111 　年　　11　　月　　28　　日
                  刑事第五庭    法  官  梁智賢
以上正本證明與原本無異。　　　　　　　　　
如不服本裁定，應於裁定送達後5日內向本院提出抗告狀（須附
繕本）。
                                書記官  蘇靜怡
中　　華　　民　　國　　111 　年　　11　　月　　28　　日

附表：
編           號           １          ２          ３ 罪           名  成年人與少年犯三人以上共同詐欺取財罪 成年人與少年犯三人以上共同詐欺取財罪 成年人與少年犯三人以上共同詐欺取財罪 宣    告     刑  （不含沒收）  有期徒刑1年3月  有期徒刑1年3月 有期徒刑1年3月 犯  罪   日  期  108年2月15日前某日至27日 108年2月23日至25日 108年2月26日至28日 偵  查   機  關   年  度   案  號  雲林地檢108年度少連偵字第22號、第27號、第32號、第62號、第80號、第84號 雲林地檢108年度少連偵字第22號、第27號、第32號、第62號、第80號、第84號 雲林地檢108年度少連偵字第22號、第27號、第32號、第62號、第80號、第84號 最後事實審 法        院 臺灣雲林地方法院 臺灣雲林地方法院 臺灣雲林地方法院  案        號 108年度訴字第591號、第756號 108年度訴字第591號、第756號 108年度訴字第591號、第756號  判  決 日 期 108年12月27日 108年12月27日 108年12月27日 確定判決 法        院 臺灣雲林地方法院 臺灣雲林地方法院 臺灣雲林地方法院  案        號 108年度訴字第591號、第756號 108年度訴字第591號、第756號 108年度訴字第591號、第756號  判決確定日期 109年3月2日（撤回上訴） 109年3月2日（撤回上訴） 109年3月2日（撤回上訴） 是否為得易科罰金之案件           否          否          否 備           註  ⒈雲林地檢109年度執他字第175號。 ⒉編號1至36之刑，經本院110年度聲字第694號裁定定應執行有期徒刑12年確定。 ⒈雲林地檢109年度執他字第175號。 ⒉編號1至36之刑，經本院110年度聲字第694號裁定定應執行有期徒刑12年確定。 ⒈雲林地檢109年度執他字第175號。 ⒉編號1至36之刑，經本院110年度聲字第694號裁定定應執行有期徒刑12年確定。 


編           號           ４          ５          ６ 罪           名  成年人與少年犯三人以上共同詐欺取財罪 成年人與少年犯三人以上共同詐欺取財罪 成年人與少年犯三人以上共同詐欺取財罪 宣    告     刑  （不含沒收）  有期徒刑1年3月  有期徒刑1年3月 有期徒刑1年3月 犯  罪   日  期  108年2月27日至4日 108年3月1日至7日 108年3月3日至5日 偵  查   機  關   年  度   案  號  雲林地檢108年度少連偵字第22號、第27號、第32號、第62號、第80號、第84號 雲林地檢108年度少連偵字第22號、第27號、第32號、第62號、第80號、第84號 雲林地檢108年度少連偵字第22號、第27號、第32號、第62號、第80號、第84號 最後事實審 法        院 臺灣雲林地方法院 臺灣雲林地方法院 臺灣雲林地方法院  案        號 108年度訴字第591號、第756號 108年度訴字第591號、第756號 108年度訴字第591號、第756號  判  決 日 期 108年12月27日 108年12月27日 108年12月27日 確定判決 法        院 臺灣雲林地方法院 臺灣雲林地方法院 臺灣雲林地方法院  案        號 108年度訴字第591號、第756號 108年度訴字第591號、第756號 108年度訴字第591號、第756號  判決確定日期 109年3月2日（撤回上訴） 109年3月2日（撤回上訴） 109年3月2日（撤回上訴） 是否為得易科罰金之案件           否          否          否 備           註  ⒈雲林地檢109年度執他字第175號。 ⒉編號1至36之刑，經本院110年度聲字第694號裁定定應執行有期徒刑12年確定。 ⒈雲林地檢109年度執他字第175號。 ⒉編號1至36之刑，經本院110年度聲字第694號裁定定應執行有期徒刑12年確定。 ⒈雲林地檢109年度執他字第175號。 ⒉編號1至36之刑，經本院110年度聲字第694號裁定定應執行有期徒刑12年確定。 


編           號           ７          ８          ９ 罪           名  成年人與少年犯三人以上共同詐欺取財罪 成年人與少年犯三人以上共同詐欺取財罪 成年人與少年犯三人以上共同詐欺取財罪 宣    告     刑  （不含沒收）  有期徒刑1年3月  有期徒刑1年3月 有期徒刑1年3月 犯  罪   日  期  108年3月3日至6日 108年3月4日前某日至9日 108年3月5日 偵  查   機  關   年  度   案  號  雲林地檢108年度少連偵字第22號、第27號、第32號、第62號、第80號、第84號 雲林地檢108年度少連偵字第22號、第27號、第32號、第62號、第80號、第84號 雲林地檢108年度少連偵字第22號、第27號、第32號、第62號、第80號、第84號 最後事實審 法        院 臺灣雲林地方法院 臺灣雲林地方法院 臺灣雲林地方法院  案        號 108年度訴字第591號、第756號 108年度訴字第591號、第756號 108年度訴字第591號、第756號  判  決 日 期 108年12月27日 108年12月27日 108年12月27日 確定判決 法        院 臺灣雲林地方法院 臺灣雲林地方法院 臺灣雲林地方法院  案        號 108年度訴字第591號、第756號 108年度訴字第591號、第756號 108年度訴字第591號、第756號  判決確定日期 109年3月2日（撤回上訴） 109年3月2日（撤回上訴） 109年3月2日（撤回上訴） 是否為得易科罰金之案件           否          否          否 備           註  ⒈雲林地檢109年度執他字第175號。 ⒉編號1至36之刑，經本院110年度聲字第694號裁定定應執行有期徒刑12年確定。 ⒈雲林地檢109年度執他字第175號。 ⒉編號1至36之刑，經本院110年度聲字第694號裁定定應執行有期徒刑12年確定。 ⒈雲林地檢109年度執他字第175號。 ⒉編號1至36之刑，經本院110年度聲字第694號裁定定應執行有期徒刑12年確定。 


編           號                                罪           名  成年人與少年犯三人以上共同詐欺取財罪 成年人與少年犯三人以上共同詐欺取財罪 成年人與少年犯三人以上共同詐欺取財罪 宣    告     刑  （不含沒收）  有期徒刑1年3月  有期徒刑1年3月 有期徒刑1年3月 犯  罪   日  期  108年3月10日至12日 108年3月14日至16日 108年2月22日至26日 偵  查   機  關   年  度   案  號  雲林地檢108年度少連偵字第22號、第27號、第32號、第62號、第80號、第84號 雲林地檢108年度少連偵字第22號、第27號、第32號、第62號、第80號、第84號 雲林地檢108年度少連偵字第22號、第27號、第32號、第62號、第80號、第84號 最後事實審 法        院 臺灣雲林地方法院 臺灣雲林地方法院 臺灣雲林地方法院  案        號 108年度訴字第591號、第756號 108年度訴字第591號、第756號 108年度訴字第591號、第756號  判  決 日 期 108年12月27日 108年12月27日 108年12月27日 確定判決 法        院 臺灣雲林地方法院 臺灣雲林地方法院 臺灣雲林地方法院  案        號 108年度訴字第591號、第756號 108年度訴字第591號、第756號 108年度訴字第591號、第756號  判決確定日期 109年3月2日（撤回上訴） 109年3月2日（撤回上訴） 109年3月2日（撤回上訴） 是否為得易科罰金之案件           否          否          否 備           註  ⒈雲林地檢109年度執他字第175號。 ⒉編號1至36之刑，經本院110年度聲字第694號裁定定應執行有期徒刑12年確定。 ⒈雲林地檢109年度執他字第175號。 ⒉編號1至36之刑，經本院110年度聲字第694號裁定定應執行有期徒刑12年確定。 ⒈雲林地檢109年度執他字第175號。 ⒉編號1至36之刑，經本院110年度聲字第694號裁定定應執行有期徒刑12年確定。 


編           號                                罪           名  成年人與少年犯三人以上共同詐欺取財罪 成年人與少年犯三人以上共同詐欺取財罪 成年人與少年犯三人以上共同詐欺取財罪 宣    告     刑  （不含沒收）  有期徒刑1年3月  有期徒刑1年3月 有期徒刑1年3月 犯  罪   日  期  108年2月22日至26日 108年2月25日至26日 108年2月26日 偵  查   機  關   年  度   案  號  雲林地檢108年度少連偵字第22號、第27號、第32號、第62號、第80號、第84號 雲林地檢108年度少連偵字第22號、第27號、第32號、第62號、第80號、第84號 雲林地檢108年度少連偵字第22號、第27號、第32號、第62號、第80號、第84號 最後事實審 法        院 臺灣雲林地方法院 臺灣雲林地方法院 臺灣雲林地方法院  案        號 108年度訴字第591號、第756號 108年度訴字第591號、第756號 108年度訴字第591號、第756號  判  決 日 期 108年12月27日 108年12月27日 108年12月27日 確定判決 法        院 臺灣雲林地方法院 臺灣雲林地方法院 臺灣雲林地方法院  案        號 108年度訴字第591號、第756號 108年度訴字第591號、第756號 108年度訴字第591號、第756號  判決確定日期 109年3月2日（撤回上訴） 109年3月2日（撤回上訴） 109年3月2日（撤回上訴） 是否為得易科罰金之案件           否          否          否 備           註  ⒈雲林地檢109年度執他字第175號。 ⒉編號1至36之刑，經本院110年度聲字第694號裁定定應執行有期徒刑12年確定。 ⒈雲林地檢109年度執他字第175號。 ⒉編號1至36之刑，經本院110年度聲字第694號裁定定應執行有期徒刑12年確定。 ⒈雲林地檢109年度執他字第175號。 ⒉編號1至36之刑，經本院110年度聲字第694號裁定定應執行有期徒刑12年確定。 


編           號                                罪           名  成年人與少年犯三人以上共同詐欺取財罪 成年人與少年犯三人以上共同詐欺取財罪 成年人與少年犯三人以上共同詐欺取財罪 宣    告     刑  （不含沒收）  有期徒刑1年3月  有期徒刑1年3月 有期徒刑1年3月 犯  罪   日  期  108年2月26日 108年2月26日 108年2月26日 偵  查   機  關   年  度   案  號  雲林地檢108年度少連偵字第22號、第27號、第32號、第62號、第80號、第84號 雲林地檢108年度少連偵字第22號、第27號、第32號、第62號、第80號、第84號 雲林地檢108年度少連偵字第22號、第27號、第32號、第62號、第80號、第84號 最後事實審 法        院 臺灣雲林地方法院 臺灣雲林地方法院 臺灣雲林地方法院  案        號 108年度訴字第591號、第756號 108年度訴字第591號、第756號 108年度訴字第591號、第756號  判  決 日 期 108年12月27日 108年12月27日 108年12月27日 確定判決 法        院 臺灣雲林地方法院 臺灣雲林地方法院 臺灣雲林地方法院  案        號 108年度訴字第591號、第756號 108年度訴字第591號、第756號 108年度訴字第591號、第756號  判決確定日期 109年3月2日（撤回上訴） 109年3月2日（撤回上訴） 109年3月2日（撤回上訴） 是否為得易科罰金之案件           否          否          否 備           註  ⒈雲林地檢109年度執他字第175號。 ⒉編號1至36之刑，經本院110年度聲字第694號裁定定應執行有期徒刑12年確定。 ⒈雲林地檢109年度執他字第175號。 ⒉編號1至36之刑，經本院110年度聲字第694號裁定定應執行有期徒刑12年確定。 ⒈雲林地檢109年度執他字第175號。 ⒉編號1至36之刑，經本院110年度聲字第694號裁定定應執行有期徒刑12年確定。 


編           號                                罪           名  成年人與少年犯三人以上共同詐欺取財罪 成年人與少年犯三人以上共同詐欺取財罪 成年人與少年犯三人以上共同詐欺取財罪 宣    告     刑  （不含沒收）  有期徒刑1年3月  有期徒刑1年3月 有期徒刑1年3月 犯  罪   日  期  108年2月28日 108年3月5日 108年3月5日 偵  查   機  關   年  度   案  號  雲林地檢108年度少連偵字第22號、第27號、第32號、第62號、第80號、第84號 雲林地檢108年度少連偵字第22號、第27號、第32號、第62號、第80號、第84號 雲林地檢108年度少連偵字第22號、第27號、第32號、第62號、第80號、第84號 最後事實審 法        院 臺灣雲林地方法院 臺灣雲林地方法院 臺灣雲林地方法院  案        號 108年度訴字第591號、第756號 108年度訴字第591號、第756號 108年度訴字第591號、第756號  判  決 日 期 108年12月27日 108年12月27日 108年12月27日 確定判決 法        院 臺灣雲林地方法院 臺灣雲林地方法院 臺灣雲林地方法院  案        號 108年度訴字第591號、第756號 108年度訴字第591號、第756號 108年度訴字第591號、第756號  判決確定日期 109年3月2日（撤回上訴） 109年3月2日（撤回上訴） 109年3月2日（撤回上訴） 是否為得易科罰金之案件           否          否          否 備           註  ⒈雲林地檢109年度執他字第175號。 ⒉編號1至36之刑，經本院110年度聲字第694號裁定定應執行有期徒刑12年確定。 ⒈雲林地檢109年度執他字第175號。 ⒉編號1至36之刑，經本院110年度聲字第694號裁定定應執行有期徒刑12年確定。 ⒈雲林地檢109年度執他字第175號。 ⒉編號1至36之刑，經本院110年度聲字第694號裁定定應執行有期徒刑12年確定。 


編           號                                罪           名  成年人與少年犯三人以上共同詐欺取財罪 成年人與少年犯三人以上共同詐欺取財罪 成年人與少年犯三人以上共同詐欺取財罪 宣    告     刑  （不含沒收）  有期徒刑1年3月  有期徒刑1年3月 有期徒刑1年3月 犯  罪   日  期  108年3月5日 108年3月5日 108年3月6日至7日 偵  查   機  關   年  度   案  號  雲林地檢108年度少連偵字第22號、第27號、第32號、第62號、第80號、第84號 雲林地檢108年度少連偵字第22號、第27號、第32號、第62號、第80號、第84號 雲林地檢108年度少連偵字第22號、第27號、第32號、第62號、第80號、第84號 最後事實審 法        院 臺灣雲林地方法院 臺灣雲林地方法院 臺灣雲林地方法院  案        號 108年度訴字第591號、第756號 108年度訴字第591號、第756號 108年度訴字第591號、第756號  判  決 日 期 108年12月27日 108年12月27日 108年12月27日 確定判決 法        院 臺灣雲林地方法院 臺灣雲林地方法院 臺灣雲林地方法院  案        號 108年度訴字第591號、第756號 108年度訴字第591號、第756號 108年度訴字第591號、第756號  判決確定日期 109年3月2日（撤回上訴） 109年3月2日（撤回上訴） 109年3月2日（撤回上訴） 是否為得易科罰金之案件           否          否          否 備           註  ⒈雲林地檢109年度執他字第175號。 ⒉編號1至36之刑，經本院110年度聲字第694號裁定定應執行有期徒刑12年確定。 ⒈雲林地檢109年度執他字第175號。 ⒉編號1至36之刑，經本院110年度聲字第694號裁定定應執行有期徒刑12年確定。 ⒈雲林地檢109年度執他字第175號。 ⒉編號1至36之刑，經本院110年度聲字第694號裁定定應執行有期徒刑12年確定。 


編           號                                罪           名  成年人與少年犯三人以上共同詐欺取財罪 成年人與少年犯三人以上共同詐欺取財罪 成年人與少年犯三人以上共同詐欺取財罪 宣    告     刑  （不含沒收）  有期徒刑1年3月  有期徒刑1年3月 有期徒刑1年3月 犯  罪   日  期  108年3月7日 108年3月7日 108年3月7日至8日 偵  查   機  關   年  度   案  號  雲林地檢108年度少連偵字第22號、第27號、第32號、第62號、第80號、第84號 雲林地檢108年度少連偵字第22號、第27號、第32號、第62號、第80號、第84號 雲林地檢108年度少連偵字第22號、第27號、第32號、第62號、第80號、第84號 最後事實審 法        院 臺灣雲林地方法院 臺灣雲林地方法院 臺灣雲林地方法院  案        號 108年度訴字第591號、第756號 108年度訴字第591號、第756號 108年度訴字第591號、第756號  判  決 日 期 108年12月27日 108年12月27日 108年12月27日 確定判決 法        院 臺灣雲林地方法院 臺灣雲林地方法院 臺灣雲林地方法院  案        號 108年度訴字第591號、第756號 108年度訴字第591號、第756號 108年度訴字第591號、第756號  判決確定日期 109年3月2日（撤回上訴） 109年3月2日（撤回上訴） 109年3月2日（撤回上訴） 是否為得易科罰金之案件           否          否          否 備           註  ⒈雲林地檢109年度執他字第175號。 ⒉編號1至36之刑，經本院110年度聲字第694號裁定定應執行有期徒刑12年確定。 ⒈雲林地檢109年度執他字第175號。 ⒉編號1至36之刑，經本院110年度聲字第694號裁定定應執行有期徒刑12年確定。 ⒈雲林地檢109年度執他字第175號。 ⒉編號1至36之刑，經本院110年度聲字第694號裁定定應執行有期徒刑12年確定。 


編           號                                罪           名  成年人與少年犯三人以上共同詐欺取財罪 成年人與少年犯三人以上共同詐欺取財罪 成年人與少年犯三人以上共同詐欺取財罪 宣    告     刑  （不含沒收）  有期徒刑1年3月  有期徒刑1年4月 有期徒刑1年4月 犯  罪   日  期  108年3月15日 108年3月6日至7日 108年3月7日 偵  查   機  關   年  度   案  號  雲林地檢108年度少連偵字第22號、第27號、第32號、第62號、第80號、第84號 雲林地檢108年度少連偵字第22號、第27號、第32號、第62號、第80號、第84號 雲林地檢108年度少連偵字第22號、第27號、第32號、第62號、第80號、第84號 最後事實審 法        院 臺灣雲林地方法院 臺灣雲林地方法院 臺灣雲林地方法院  案        號 108年度訴字第591號、第756號 108年度訴字第591號、第756號 108年度訴字第591號、第756號  判  決 日 期 108年12月27日 108年12月27日 108年12月27日 確定判決 法        院 臺灣雲林地方法院 臺灣雲林地方法院 臺灣雲林地方法院  案        號 108年度訴字第591號、第756號 108年度訴字第591號、第756號 108年度訴字第591號、第756號  判決確定日期 109年3月2日（撤回上訴） 109年3月2日（撤回上訴） 109年3月2日（撤回上訴） 是否為得易科罰金之案件           否          否          否 備           註  ⒈雲林地檢109年度執他字第175號。 ⒉編號1至36之刑，經本院110年度聲字第694號裁定定應執行有期徒刑12年確定。 ⒈雲林地檢109年度執他字第175號。 ⒉編號1至36之刑，經本院110年度聲字第694號裁定定應執行有期徒刑12年確定。 ⒈雲林地檢109年度執他字第175號。 ⒉編號1至36之刑，經本院110年度聲字第694號裁定定應執行有期徒刑12年確定。 


編           號                                罪           名  成年人與少年犯三人以上共同詐欺取財罪 成年人與少年犯三人以上共同詐欺取財罪 成年人與少年犯三人以上共同詐欺取財罪 宣    告     刑  （不含沒收）  有期徒刑1年4月  有期徒刑1年5月 有期徒刑1年6月 犯  罪   日  期  108年3月7日 108年2月26日 108年3月11日至14日 偵  查   機  關   年  度   案  號  雲林地檢108年度少連偵字第22號、第27號、第32號、第62號、第80號、第84號 雲林地檢108年度少連偵字第22號、第27號、第32號、第62號、第80號、第84號 雲林地檢108年度少連偵字第22號、第27號、第32號、第62號、第80號、第84號 最後事實審 法        院 臺灣雲林地方法院 臺灣雲林地方法院 臺灣雲林地方法院  案        號 108年度訴字第591號、第756號 108年度訴字第591號、第756號 108年度訴字第591號、第756號  判  決 日 期 108年12月27日 108年12月27日 108年12月27日 確定判決 法        院 臺灣雲林地方法院 臺灣雲林地方法院 臺灣雲林地方法院  案        號 108年度訴字第591號、第756號 108年度訴字第591號、第756號 108年度訴字第591號、第756號  判決確定日期 109年3月2日（撤回上訴） 109年3月2日（撤回上訴） 109年3月2日（撤回上訴） 是否為得易科罰金之案件           否          否          否 備           註  ⒈雲林地檢109年度執他字第175號。 ⒉編號1至36之刑，經本院110年度聲字第694號裁定定應執行有期徒刑12年確定。 ⒈雲林地檢109年度執他字第175號。 ⒉編號1至36之刑，經本院110年度聲字第694號裁定定應執行有期徒刑12年確定。 ⒈雲林地檢109年度執他字第175號。 ⒉編號1至36之刑，經本院110年度聲字第694號裁定定應執行有期徒刑12年確定。 


編           號                                罪           名  成年人招募未滿18歲之人加入犯罪組織罪 共同犯殺人未遂罪 共同犯剝奪他人行動自由罪 宣    告     刑  （不含沒收）  有期徒刑1年3月  有期徒刑8年 有期徒刑10月 犯  罪   日  期  108年12月23日 106年3月21日 107年3月20日至21日 偵  查   機  關   年  度   案  號  雲林地檢108年度少連偵字第22號、第27號、第32號、第62號、第80號、第84號 雲林地檢107年度偵續字第13號 雲林地檢107年度偵字第6474號 最後事實審 法        院 臺灣雲林地方法院 臺灣高等法院臺南分院 臺灣雲林地方法院  案        號 108年度訴字第591號、第756號 109年度上訴字第245號 109年度訴字第182號  判  決 日 期 108年12月27日 109年4月28日 110年3月25日 確定判決 法        院 臺灣雲林地方法院 最高法院 臺灣雲林地方法院  案        號 108年度訴字第591號、第756號 110年度台上字第126號 109年度訴字第182號  判決確定日期 109年3月2日（撤回上訴） 110年1月27日 110年5月4日 是否為得易科罰金之案件           否          否          否 備           註  ⒈雲林地檢109年度執他字第175號。 ⒉編號1至36之刑，經本院110年度聲字第694號裁定定應執行有期徒刑12年確定。 ⒈雲林地檢110年度執字第544號。 ⒉編號1至36之刑，經本院110年度聲字第694號裁定定應執行有期徒刑12年確定。 ⒈雲林地檢110年度執字第1320號。 ⒉編號1至36之刑，經本院110年度聲字第694號裁定定應執行有期徒刑12年確定。 


編           號                                罪           名  偽證罪 三人以上共同詐欺取財罪 三人以上共同詐欺取財罪 宣    告     刑  （不含沒收）  有期徒刑4月  有期徒刑1年3月 有期徒刑1年3月 犯  罪   日  期  107年7月6日 108年3月10日 108年3月12日 偵  查   機  關     年  度   案  號  雲林地檢110年度偵字第2806號 嘉義地檢108年度少連偵字第55號、第65號、第93號、109年度少連偵字第31號、109年度少連偵緝字第3號、雲林地檢108年度偵字第4140號 嘉義地檢108年度少連偵字第55號、第65號、第93號、109年度少連偵字第31號、109年度少連偵緝字第3號、雲林地檢108年度偵字第4140號 最後事實審 法        院 臺灣雲林地方法院 臺灣嘉義地方法院 臺灣嘉義地方法院  案        號 110年度訴字第380號 109年度訴字第566號、109年度金訴字第169號 109年度訴字第566號、109年度金訴字第169號  判  決 日 期 110年8月20日 110年1月29日 110年1月29日 確定判決 法        院 臺灣雲林地方法院 臺灣嘉義地方法院 臺灣嘉義地方法院  案        號 110年度訴字第380號 109年度訴字第566號、109年度金訴字第169號 109年度訴字第566號、109年度金訴字第169號  判決確定日期 110年9月27日 110年7月22日（撤回上訴） 110年7月22日（撤回上訴） 是否為得易科罰金之案件  否，但得易服社會勞動  否 否 備           註  ⒈雲林地檢109年度執字第2427號。  ⒈嘉義地檢110年度執字第3703號。 ⒉編號38至62之刑，經原判決定應執行有期徒刑3年4月確定。 ⒈嘉義地檢110年度執字第3703號。 ⒉編號38至62之刑，經原判決定應執行有期徒刑3年4月確定。 


編           號                                罪           名  三人以上共同詐欺取財罪 三人以上共同詐欺取財罪 三人以上共同詐欺取財罪 宣    告     刑  （不含沒收）  有期徒刑1年3月 有期徒刑1年3月 有期徒刑1年3月 犯  罪   日  期  108年3月12日 108年3月12日 108年3月13日 偵  查   機  關     年  度   案  號  嘉義地檢108年度少連偵字第55號、第65號、第93號、109年度少連偵字第31號、109年度少連偵緝字第3號、雲林地檢108年度偵字第4140號 嘉義地檢108年度少連偵字第55號、第65號、第93號、109年度少連偵字第31號、109年度少連偵緝字第3號、雲林地檢108年度偵字第4140號 嘉義地檢108年度少連偵字第55號、第65號、第93號、109年度少連偵字第31號、109年度少連偵緝字第3號、雲林地檢108年度偵字第4140號 最後事實審 法        院 臺灣嘉義地方法院 臺灣嘉義地方法院 臺灣嘉義地方法院  案        號 109年度訴字第566號、109年度金訴字第169號 109年度訴字第566號、109年度金訴字第169號 109年度訴字第566號、109年度金訴字第169號  判  決 日 期 110年1月29日 110年1月29日 110年1月29日 確定判決 法        院 臺灣嘉義地方法院 臺灣嘉義地方法院 臺灣嘉義地方法院  案        號 109年度訴字第566號、109年度金訴字第169號 109年度訴字第566號、109年度金訴字第169號 109年度訴字第566號、109年度金訴字第169號  判決確定日期 110年7月22日（撤回上訴） 110年7月22日（撤回上訴） 110年7月22日（撤回上訴） 是否為得易科罰金之案件  否 否 否 備           註  ⒈嘉義地檢110年度執字第3703號。 ⒉編號38至62之刑，經原判決定應執行有期徒刑3年4月確定。 ⒈嘉義地檢110年度執字第3703號。 ⒉編號38至62之刑，經原判決定應執行有期徒刑3年4月確定。 ⒈嘉義地檢110年度執字第3703號。 ⒉編號38至62之刑，經原判決定應執行有期徒刑3年4月確定。 


編           號                                罪           名  三人以上共同詐欺取財罪 成年人與少年犯三人以上共同詐欺取財罪 成年人與少年犯三人以上共同詐欺取財罪 宣    告     刑  （不含沒收）  有期徒刑1年3月 有期徒刑1年4月 有期徒刑1年4月 犯  罪   日  期  108年3月13日 108年3月13日 108年3月12日至13日 偵  查   機  關     年  度   案  號  嘉義地檢108年度少連偵字第55號、第65號、第93號、109年度少連偵字第31號、109年度少連偵緝字第3號、雲林地檢108年度偵字第4140號 嘉義地檢108年度少連偵字第55號、第65號、第93號、109年度少連偵字第31號、109年度少連偵緝字第3號、雲林地檢108年度偵字第4140號 嘉義地檢108年度少連偵字第55號、第65號、第93號、109年度少連偵字第31號、109年度少連偵緝字第3號、雲林地檢108年度偵字第4140號 最後事實審 法        院 臺灣嘉義地方法院 臺灣嘉義地方法院 臺灣嘉義地方法院  案        號 109年度訴字第566號、109年度金訴字第169號 109年度訴字第566號、109年度金訴字第169號 109年度訴字第566號、109年度金訴字第169號  判  決 日 期 110年1月29日 110年1月29日 110年1月29日 確定判決 法        院 臺灣嘉義地方法院 臺灣嘉義地方法院 臺灣嘉義地方法院  案        號 109年度訴字第566號、109年度金訴字第169號 109年度訴字第566號、109年度金訴字第169號 109年度訴字第566號、109年度金訴字第169號  判決確定日期 110年7月22日（撤回上訴） 110年7月22日（撤回上訴） 110年7月22日（撤回上訴） 是否為得易科罰金之案件  否 否 否 備           註  ⒈嘉義地檢110年度執字第3703號。 ⒉編號38至62之刑，經原判決定應執行有期徒刑3年4月確定。 ⒈嘉義地檢110年度執字第3703號。 ⒉編號38至62之刑，經原判決定應執行有期徒刑3年4月確定。 ⒈嘉義地檢110年度執字第3703號。 ⒉編號38至62之刑，經原判決定應執行有期徒刑3年4月確定。 


編           號                                罪           名  成年人與少年犯三人以上共同詐欺取財罪 成年人與少年犯三人以上共同詐欺取財罪 成年人與少年犯三人以上共同詐欺取財罪 宣    告     刑  （不含沒收）  有期徒刑1年4月 有期徒刑1年4月 有期徒刑1年4月 犯  罪   日  期  108年3月13日 108年3月13日 108年3月15日 偵  查   機  關     年  度   案  號  嘉義地檢108年度少連偵字第55號、第65號、第93號、109年度少連偵字第31號、109年度少連偵緝字第3號、雲林地檢108年度偵字第4140號 嘉義地檢108年度少連偵字第55號、第65號、第93號、109年度少連偵字第31號、109年度少連偵緝字第3號、雲林地檢108年度偵字第4140號 嘉義地檢108年度少連偵字第55號、第65號、第93號、109年度少連偵字第31號、109年度少連偵緝字第3號、雲林地檢108年度偵字第4140號 最後事實審 法        院 臺灣嘉義地方法院 臺灣嘉義地方法院 臺灣嘉義地方法院  案        號 109年度訴字第566號、109年度金訴字第169號 109年度訴字第566號、109年度金訴字第169號 109年度訴字第566號、109年度金訴字第169號  判  決 日 期 110年1月29日 110年1月29日 110年1月29日 確定判決 法        院 臺灣嘉義地方法院 臺灣嘉義地方法院 臺灣嘉義地方法院  案        號 109年度訴字第566號、109年度金訴字第169號 109年度訴字第566號、109年度金訴字第169號 109年度訴字第566號、109年度金訴字第169號  判決確定日期 110年7月22日（撤回上訴） 110年7月22日（撤回上訴） 110年7月22日（撤回上訴） 是否為得易科罰金之案件  否 否 否 備           註  ⒈嘉義地檢110年度執字第3703號。 ⒉編號38至62之刑，經原判決定應執行有期徒刑3年4月確定。 ⒈嘉義地檢110年度執字第3703號。 ⒉編號38至62之刑，經原判決定應執行有期徒刑3年4月確定。 ⒈嘉義地檢110年度執字第3703號。 ⒉編號38至62之刑，經原判決定應執行有期徒刑3年4月確定。 


編           號                                罪           名  成年人與少年犯三人以上共同詐欺取財罪 成年人與少年犯三人以上共同詐欺取財罪 成年人與少年犯三人以上共同詐欺取財罪 宣    告     刑  （不含沒收）  有期徒刑1年4月 有期徒刑1年4月 有期徒刑1年4月 犯  罪   日  期  108年3月13日 108年3月12日至13日 108年3月15日 偵  查   機  關     年  度   案  號  嘉義地檢108年度少連偵字第55號、第65號、第93號、109年度少連偵字第31號、109年度少連偵緝字第3號、雲林地檢108年度偵字第4140號 嘉義地檢108年度少連偵字第55號、第65號、第93號、109年度少連偵字第31號、109年度少連偵緝字第3號、雲林地檢108年度偵字第4140號 嘉義地檢108年度少連偵字第55號、第65號、第93號、109年度少連偵字第31號、109年度少連偵緝字第3號、雲林地檢108年度偵字第4140號 最後事實審 法        院 臺灣嘉義地方法院 臺灣嘉義地方法院 臺灣嘉義地方法院  案        號 109年度訴字第566號、109年度金訴字第169號 109年度訴字第566號、109年度金訴字第169號 109年度訴字第566號、109年度金訴字第169號  判  決 日 期 110年1月29日 110年1月29日 110年1月29日 確定判決 法        院 臺灣嘉義地方法院 臺灣嘉義地方法院 臺灣嘉義地方法院  案        號 109年度訴字第566號、109年度金訴字第169號 109年度訴字第566號、109年度金訴字第169號 109年度訴字第566號、109年度金訴字第169號  判決確定日期 110年7月22日（撤回上訴） 110年7月22日（撤回上訴） 110年7月22日（撤回上訴） 是否為得易科罰金之案件  否 否 否 備           註  ⒈嘉義地檢110年度執字第3703號。 ⒉編號38至62之刑，經原判決定應執行有期徒刑3年4月確定。 ⒈嘉義地檢110年度執字第3703號。 ⒉編號38至62之刑，經原判決定應執行有期徒刑3年4月確定。 ⒈嘉義地檢110年度執字第3703號。 ⒉編號38至62之刑，經原判決定應執行有期徒刑3年4月確定。 


編           號                                罪           名  成年人與少年犯三人以上共同詐欺取財罪 成年人與少年犯三人以上共同詐欺取財罪 成年人與少年犯三人以上共同詐欺取財罪 宣    告     刑  （不含沒收）  有期徒刑1年4月 有期徒刑1年4月 有期徒刑1年4月 犯  罪   日  期  108年3月15日 108年3月15日 108年3月15日 偵  查   機  關     年  度   案  號  嘉義地檢108年度少連偵字第55號、第65號、第93號、109年度少連偵字第31號、109年度少連偵緝字第3號、雲林地檢108年度偵字第4140號 嘉義地檢108年度少連偵字第55號、第65號、第93號、109年度少連偵字第31號、109年度少連偵緝字第3號、雲林地檢108年度偵字第4140號 嘉義地檢108年度少連偵字第55號、第65號、第93號、109年度少連偵字第31號、109年度少連偵緝字第3號、雲林地檢108年度偵字第4140號 最後事實審 法        院 臺灣嘉義地方法院 臺灣嘉義地方法院 臺灣嘉義地方法院  案        號 109年度訴字第566號、109年度金訴字第169號 109年度訴字第566號、109年度金訴字第169號 109年度訴字第566號、109年度金訴字第169號  判  決 日 期 110年1月29日 110年1月29日 110年1月29日 確定判決 法        院 臺灣嘉義地方法院 臺灣嘉義地方法院 臺灣嘉義地方法院  案        號 109年度訴字第566號、109年度金訴字第169號 109年度訴字第566號、109年度金訴字第169號 109年度訴字第566號、109年度金訴字第169號  判決確定日期 110年7月22日（撤回上訴） 110年7月22日（撤回上訴） 110年7月22日（撤回上訴） 是否為得易科罰金之案件  否 否 否 備           註  ⒈嘉義地檢110年度執字第3703號。 ⒉編號38至62之刑，經原判決定應執行有期徒刑3年4月確定。 ⒈嘉義地檢110年度執字第3703號。 ⒉編號38至62之刑，經原判決定應執行有期徒刑3年4月確定。 ⒈嘉義地檢110年度執字第3703號。 ⒉編號38至62之刑，經原判決定應執行有期徒刑3年4月確定。 


編           號                                罪           名  成年人與少年犯三人以上共同冒用公務員名義詐欺取財罪 成年人與少年犯三人以上共同詐欺取財罪 成年人與少年犯三人以上共同詐欺取財罪 宣    告     刑  （不含沒收）  有期徒刑1年4月 有期徒刑1年4月 有期徒刑1年4月 犯  罪   日  期  108年3月15日 108年3月8日至11日 108年3月8日至11日 偵  查   機  關     年  度   案  號  嘉義地檢108年度少連偵字第55號、第65號、第93號、109年度少連偵字第31號、109年度少連偵緝字第3號、雲林地檢108年度偵字第4140號 嘉義地檢108年度少連偵字第55號、第65號、第93號、109年度少連偵字第31號、109年度少連偵緝字第3號、雲林地檢108年度偵字第4140號 嘉義地檢108年度少連偵字第55號、第65號、第93號、109年度少連偵字第31號、109年度少連偵緝字第3號、雲林地檢108年度偵字第4140號 最後事實審 法        院 臺灣嘉義地方法院 臺灣嘉義地方法院 臺灣嘉義地方法院  案        號 109年度訴字第566號、109年度金訴字第169號 109年度訴字第566號、109年度金訴字第169號 109年度訴字第566號、109年度金訴字第169號  判  決 日 期 110年1月29日 110年1月29日 110年1月29日 確定判決 法        院 臺灣嘉義地方法院 臺灣嘉義地方法院 臺灣嘉義地方法院  案        號 109年度訴字第566號、109年度金訴字第169號 109年度訴字第566號、109年度金訴字第169號 109年度訴字第566號、109年度金訴字第169號  判決確定日期 110年7月22日（撤回上訴） 110年7月22日（撤回上訴） 110年7月22日（撤回上訴） 是否為得易科罰金之案件  否 否 否 備           註  ⒈嘉義地檢110年度執字第3703號。 ⒉編號38至62之刑，經原判決定應執行有期徒刑3年4月確定。 ⒈嘉義地檢110年度執字第3703號。 ⒉編號38至62之刑，經原判決定應執行有期徒刑3年4月確定。 ⒈嘉義地檢110年度執字第3703號。 ⒉編號38至62之刑，經原判決定應執行有期徒刑3年4月確定。 


編           號                                罪           名  成年人與少年犯三人以上共同詐欺取財罪 成年人與少年犯三人以上共同詐欺取財罪 成年人與少年犯三人以上共同詐欺取財罪 宣    告     刑  （不含沒收）  有期徒刑1年4月 有期徒刑1年4月 有期徒刑1年4月 犯  罪   日  期  108年3月11日 108年3月11日 108年3月13日 偵  查   機  關     年  度   案  號  嘉義地檢108年度少連偵字第55號、第65號、第93號、109年度少連偵字第31號、109年度少連偵緝字第3號、雲林地檢108年度偵字第4140號 嘉義地檢108年度少連偵字第55號、第65號、第93號、109年度少連偵字第31號、109年度少連偵緝字第3號、雲林地檢108年度偵字第4140號 嘉義地檢108年度少連偵字第55號、第65號、第93號、109年度少連偵字第31號、109年度少連偵緝字第3號、雲林地檢108年度偵字第4140號 最後事實審 法        院 臺灣嘉義地方法院 臺灣嘉義地方法院 臺灣嘉義地方法院  案        號 109年度訴字第566號、109年度金訴字第169號 109年度訴字第566號、109年度金訴字第169號 109年度訴字第566號、109年度金訴字第169號  判  決 日 期 110年1月29日 110年1月29日 110年1月29日 確定判決 法        院 臺灣嘉義地方法院 臺灣嘉義地方法院 臺灣嘉義地方法院  案        號 109年度訴字第566號、109年度金訴字第169號 109年度訴字第566號、109年度金訴字第169號 109年度訴字第566號、109年度金訴字第169號  判決確定日期 110年7月22日（撤回上訴） 110年7月22日（撤回上訴） 110年7月22日（撤回上訴） 是否為得易科罰金之案件  否 否 否 備           註  ⒈嘉義地檢110年度執字第3703號。 ⒉編號38至62之刑，經原判決定應執行有期徒刑3年4月確定。 ⒈嘉義地檢110年度執字第3703號。 ⒉編號38至62之刑，經原判決定應執行有期徒刑3年4月確定。 ⒈嘉義地檢110年度執字第3703號。 ⒉編號38至62之刑，經原判決定應執行有期徒刑3年4月確定。 


編           號                                罪           名  成年人與少年犯三人以上共同詐欺取財罪 成年人與少年犯三人以上共同詐欺取財罪 成年人與少年犯三人以上共同詐欺取財罪 宣    告     刑  （不含沒收）  有期徒刑1年4月 有期徒刑1年4月 有期徒刑1年4月 犯  罪   日  期  108年3月11日 108年3月13日 108年2月25日至27日 偵  查   機  關     年  度   案  號  嘉義地檢108年度少連偵字第55號、第65號、第93號、109年度少連偵字第31號、109年度少連偵緝字第3號、雲林地檢108年度偵字第4140號 嘉義地檢108年度少連偵字第55號、第65號、第93號、109年度少連偵字第31號、109年度少連偵緝字第3號、雲林地檢108年度偵字第4140號 雲林地檢108年度少連偵字第109號、第116號、108年度偵字第4140號、第4481號、第8056號、109年度少連偵字第18號 最後事實審 法        院 臺灣嘉義地方法院 臺灣嘉義地方法院 臺灣雲林地方法院  案        號 109年度訴字第566號、109年度金訴字第169號 109年度訴字第566號、109年度金訴字第169號 110年度訴字第64號  判  決 日 期 110年1月29日 110年1月29日 110年12月22日 確定判決 法        院 臺灣嘉義地方法院 臺灣嘉義地方法院 臺灣雲林地方法院  案        號 109年度訴字第566號、109年度金訴字第169號 109年度訴字第566號、109年度金訴字第169號 110年度訴字第64號  判決確定日期 110年7月22日（撤回上訴） 110年7月22日（撤回上訴） 111年5月4日（撤回上訴） 是否為得易科罰金之案件  否 否 否 備           註  ⒈嘉義地檢110年度執字第3703號。 ⒉編號38至62之刑，經原判決定應執行有期徒刑3年4月確定。 ⒈嘉義地檢110年度執字第3703號。 ⒉編號38至62之刑，經原判決定應執行有期徒刑3年4月確定。 ⒈雲林地檢111年度執字第2524號。 ⒉編號63至94之刑，經原判決定應執行有期徒刑3年9月確定。 


編           號                                罪           名  成年人與少年犯三人以上共同以網際網路對公眾散布詐欺取財罪 三人以上共同詐欺取財罪 三人以上共同詐欺取財罪 宣    告     刑  （不含沒收）  有期徒刑1年4月 有期徒刑1年4月 有期徒刑1年4月 犯  罪   日  期  108年2月25日至27日 108年2月27日 108年3月4日 偵  查   機  關    年  度   案  號  雲林地檢108年度少連偵字第109號、第116號、108年度偵字第4140號、第4481號、第8056號、109年度少連偵字第18號 雲林地檢108年度少連偵字第109號、第116號、108年度偵字第4140號、第4481號、第8056號、109年度少連偵字第18號 雲林地檢108年度少連偵字第109號、第116號、108年度偵字第4140號、第4481號、第8056號、109年度少連偵字第18號 最後事實審 法        院 臺灣雲林地方法院 臺灣雲林地方法院 臺灣雲林地方法院  案        號 110年度訴字第64號 110年度訴字第64號 110年度訴字第64號  判  決 日 期 110年12月22日 110年12月22日 110年12月22日 確定判決 法        院 臺灣雲林地方法院 臺灣雲林地方法院 臺灣雲林地方法院  案        號 110年度訴字第64號 110年度訴字第64號 110年度訴字第64號  判決確定日期 111年5月4日（撤回上訴） 111年5月4日（撤回上訴） 111年5月4日（撤回上訴） 是否為得易科罰金之案件  否 否 否 備           註  ⒈雲林地檢111年度執字第2524號。 ⒉編號63至94之刑，經原判決定應執行有期徒刑3年9月確定。 ⒈雲林地檢111年度執字第2524號。 ⒉編號63至94之刑，經原判決定應執行有期徒刑3年9月確定。 ⒈雲林地檢111年度執字第2524號。 ⒉編號63至94之刑，經原判決定應執行有期徒刑3年9月確定。 


編           號                                罪           名  三人以上共同詐欺取財罪 三人以上共同詐欺取財罪 三人以上共同詐欺取財罪 宣    告     刑  （不含沒收）  有期徒刑1年4月 有期徒刑1年4月 有期徒刑1年4月 犯  罪   日  期  108年3月4日 108年3月4日 108年3月4日至6日 偵  查   機  關    年  度   案  號  雲林地檢108年度少連偵字第109號、第116號、108年度偵字第4140號、第4481號、第8056號、109年度少連偵字第18號 雲林地檢108年度少連偵字第109號、第116號、108年度偵字第4140號、第4481號、第8056號、109年度少連偵字第18號 雲林地檢108年度少連偵字第109號、第116號、108年度偵字第4140號、第4481號、第8056號、109年度少連偵字第18號 最後事實審 法        院 臺灣雲林地方法院 臺灣雲林地方法院 臺灣雲林地方法院  案        號 110年度訴字第64號 110年度訴字第64號 110年度訴字第64號  判  決 日 期 110年12月22日 110年12月22日 110年12月22日 確定判決 法        院 臺灣雲林地方法院 臺灣雲林地方法院 臺灣雲林地方法院  案        號 110年度訴字第64號 110年度訴字第64號 110年度訴字第64號  判決確定日期 111年5月4日（撤回上訴） 111年5月4日（撤回上訴） 111年5月4日（撤回上訴） 是否為得易科罰金之案件  否 否 否 備           註  ⒈雲林地檢111年度執字第2524號。 ⒉編號63至94之刑，經原判決定應執行有期徒刑3年9月確定。 ⒈雲林地檢111年度執字第2524號。 ⒉編號63至94之刑，經原判決定應執行有期徒刑3年9月確定。 ⒈雲林地檢111年度執字第2524號。 ⒉編號63至94之刑，經原判決定應執行有期徒刑3年9月確定。 


編           號                                罪           名  三人以上共同詐欺取財罪 三人以上共同詐欺取財罪 三人以上共同詐欺取財罪 宣    告     刑  （不含沒收）  有期徒刑1年4月 有期徒刑1年4月 有期徒刑1年4月 犯  罪   日  期  108年3月3日至4日 108年3月20日 108年3月19日至20日 偵  查   機  關    年  度   案  號  雲林地檢108年度少連偵字第109號、第116號、108年度偵字第4140號、第4481號、第8056號、109年度少連偵字第18號 雲林地檢108年度少連偵字第109號、第116號、108年度偵字第4140號、第4481號、第8056號、109年度少連偵字第18號 雲林地檢108年度少連偵字第109號、第116號、108年度偵字第4140號、第4481號、第8056號、109年度少連偵字第18號 最後事實審 法        院 臺灣雲林地方法院 臺灣雲林地方法院 臺灣雲林地方法院  案        號 110年度訴字第64號 110年度訴字第64號 110年度訴字第64號  判  決 日 期 110年12月22日 110年12月22日 110年12月22日 確定判決 法        院 臺灣雲林地方法院 臺灣雲林地方法院 臺灣雲林地方法院  案        號 110年度訴字第64號 110年度訴字第64號 110年度訴字第64號  判決確定日期 111年5月4日（撤回上訴） 111年5月4日（撤回上訴） 111年5月4日（撤回上訴） 是否為得易科罰金之案件  否 否 否 備           註  ⒈雲林地檢111年度執字第2524號。 ⒉編號63至94之刑，經原判決定應執行有期徒刑3年9月確定。 ⒈雲林地檢111年度執字第2524號。 ⒉編號63至94之刑，經原判決定應執行有期徒刑3年9月確定。 ⒈雲林地檢111年度執字第2524號。 ⒉編號63至94之刑，經原判決定應執行有期徒刑3年9月確定。 


編           號                                罪           名  三人以上共同詐欺取財罪 三人以上共同詐欺取財罪 三人以上共同詐欺取財罪 宣    告     刑  （不含沒收）  有期徒刑1年4月 有期徒刑1年4月 有期徒刑1年4月 犯  罪   日  期  108年3月20日 108年3月20日 108年3月19日 偵  查   機  關    年  度   案  號  雲林地檢108年度少連偵字第109號、第116號、108年度偵字第4140號、第4481號、第8056號、109年度少連偵字第18號 雲林地檢108年度少連偵字第109號、第116號、108年度偵字第4140號、第4481號、第8056號、109年度少連偵字第18號 雲林地檢108年度少連偵字第109號、第116號、108年度偵字第4140號、第4481號、第8056號、109年度少連偵字第18號 最後事實審 法        院 臺灣雲林地方法院 臺灣雲林地方法院 臺灣雲林地方法院  案        號 110年度訴字第64號 110年度訴字第64號 110年度訴字第64號  判  決 日 期 110年12月22日 110年12月22日 110年12月22日 確定判決 法        院 臺灣雲林地方法院 臺灣雲林地方法院 臺灣雲林地方法院  案        號 110年度訴字第64號 110年度訴字第64號 110年度訴字第64號  判決確定日期 111年5月4日（撤回上訴） 111年5月4日（撤回上訴） 111年5月4日（撤回上訴） 是否為得易科罰金之案件  否 否 否 備           註  ⒈雲林地檢111年度執字第2524號。 ⒉編號63至94之刑，經原判決定應執行有期徒刑3年9月確定。 ⒈雲林地檢111年度執字第2524號。 ⒉編號63至94之刑，經原判決定應執行有期徒刑3年9月確定。 ⒈雲林地檢111年度執字第2524號。 ⒉編號63至94之刑，經原判決定應執行有期徒刑3年9月確定。 


編           號                                罪           名  三人以上共同詐欺取財罪 三人以上共同詐欺取財罪 三人以上共同詐欺取財罪 宣    告     刑  （不含沒收）  有期徒刑1年4月 有期徒刑1年4月 有期徒刑1年4月 犯  罪   日  期  108年3月19日 108年3月19日 108年3月19日 偵  查   機  關    年  度   案  號  雲林地檢108年度少連偵字第109號、第116號、108年度偵字第4140號、第4481號、第8056號、109年度少連偵字第18號 雲林地檢108年度少連偵字第109號、第116號、108年度偵字第4140號、第4481號、第8056號、109年度少連偵字第18號 雲林地檢108年度少連偵字第109號、第116號、108年度偵字第4140號、第4481號、第8056號、109年度少連偵字第18號 最後事實審 法        院 臺灣雲林地方法院 臺灣雲林地方法院 臺灣雲林地方法院  案        號 110年度訴字第64號 110年度訴字第64號 110年度訴字第64號  判  決 日 期 110年12月22日 110年12月22日 110年12月22日 確定判決 法        院 臺灣雲林地方法院 臺灣雲林地方法院 臺灣雲林地方法院  案        號 110年度訴字第64號 110年度訴字第64號 110年度訴字第64號  判決確定日期 111年5月4日（撤回上訴） 111年5月4日（撤回上訴） 111年5月4日（撤回上訴） 是否為得易科罰金之案件  否 否 否 備           註  ⒈雲林地檢111年度執字第2524號。 ⒉編號63至94之刑，經原判決定應執行有期徒刑3年9月確定。 ⒈雲林地檢111年度執字第2524號。 ⒉編號63至94之刑，經原判決定應執行有期徒刑3年9月確定。 ⒈雲林地檢111年度執字第2524號。 ⒉編號63至94之刑，經原判決定應執行有期徒刑3年9月確定。 


編           號                                罪           名  三人以上共同詐欺取財罪 三人以上共同詐欺取財罪 三人以上共同詐欺取財罪 宣    告     刑  （不含沒收）  有期徒刑1年4月 有期徒刑1年4月 有期徒刑1年4月 犯  罪   日  期  108年3月19日 108年3月6日 108年3月6日 偵  查   機  關    年  度   案  號  雲林地檢108年度少連偵字第109號、第116號、108年度偵字第4140號、第4481號、第8056號、109年度少連偵字第18號 雲林地檢108年度少連偵字第109號、第116號、108年度偵字第4140號、第4481號、第8056號、109年度少連偵字第18號 雲林地檢108年度少連偵字第109號、第116號、108年度偵字第4140號、第4481號、第8056號、109年度少連偵字第18號 最後事實審 法        院 臺灣雲林地方法院 臺灣雲林地方法院 臺灣雲林地方法院  案        號 110年度訴字第64號 110年度訴字第64號 110年度訴字第64號  判  決 日 期 110年12月22日 110年12月22日 110年12月22日 確定判決 法        院 臺灣雲林地方法院 臺灣雲林地方法院 臺灣雲林地方法院  案        號 110年度訴字第64號 110年度訴字第64號 110年度訴字第64號  判決確定日期 111年5月4日（撤回上訴） 111年5月4日（撤回上訴） 111年5月4日（撤回上訴） 是否為得易科罰金之案件  否 否 否 備           註  ⒈雲林地檢111年度執字第2524號。 ⒉編號63至94之刑，經原判決定應執行有期徒刑3年9月確定。 ⒈雲林地檢111年度執字第2524號。 ⒉編號63至94之刑，經原判決定應執行有期徒刑3年9月確定。 ⒈雲林地檢111年度執字第2524號。 ⒉編號63至94之刑，經原判決定應執行有期徒刑3年9月確定。 


編           號                                罪           名  三人以上共同詐欺取財罪 三人以上共同詐欺取財罪 三人以上共同詐欺取財罪 宣    告     刑  （不含沒收）  有期徒刑1年4月 有期徒刑1年4月 有期徒刑1年4月 犯  罪   日  期  108年3月6日 108年3月10日 108年3月10日 偵  查   機  關    年  度   案  號  雲林地檢108年度少連偵字第109號、第116號、108年度偵字第4140號、第4481號、第8056號、109年度少連偵字第18號 雲林地檢108年度少連偵字第109號、第116號、108年度偵字第4140號、第4481號、第8056號、109年度少連偵字第18號 雲林地檢108年度少連偵字第109號、第116號、108年度偵字第4140號、第4481號、第8056號、109年度少連偵字第18號 最後事實審 法        院 臺灣雲林地方法院 臺灣雲林地方法院 臺灣雲林地方法院  案        號 110年度訴字第64號 110年度訴字第64號 110年度訴字第64號  判  決 日 期 110年12月22日 110年12月22日 110年12月22日 確定判決 法        院 臺灣雲林地方法院 臺灣雲林地方法院 臺灣雲林地方法院  案        號 110年度訴字第64號 110年度訴字第64號 110年度訴字第64號  判決確定日期 111年5月4日（撤回上訴） 111年5月4日（撤回上訴） 111年5月4日（撤回上訴） 是否為得易科罰金之案件  否 否 否 備           註  ⒈雲林地檢111年度執字第2524號。 ⒉編號63至94之刑，經原判決定應執行有期徒刑3年9月確定。 ⒈雲林地檢111年度執字第2524號。 ⒉編號63至94之刑，經原判決定應執行有期徒刑3年9月確定。 ⒈雲林地檢111年度執字第2524號。 ⒉編號63至94之刑，經原判決定應執行有期徒刑3年9月確定。 


編           號                                罪           名  三人以上共同詐欺取財罪 三人以上共同詐欺取財罪 三人以上共同詐欺取財罪 宣    告     刑  （不含沒收）  有期徒刑1年4月 有期徒刑1年4月 有期徒刑1年4月 犯  罪   日  期  108年3月13日 108年3月13日 108年3月13日 偵  查   機  關    年  度   案  號  雲林地檢108年度少連偵字第109號、第116號、108年度偵字第4140號、第4481號、第8056號、109年度少連偵字第18號 雲林地檢108年度少連偵字第109號、第116號、108年度偵字第4140號、第4481號、第8056號、109年度少連偵字第18號 雲林地檢108年度少連偵字第109號、第116號、108年度偵字第4140號、第4481號、第8056號、109年度少連偵字第18號 最後事實審 法        院 臺灣雲林地方法院 臺灣雲林地方法院 臺灣雲林地方法院  案        號 110年度訴字第64號 110年度訴字第64號 110年度訴字第64號  判  決 日 期 110年12月22日 110年12月22日 110年12月22日 確定判決 法        院 臺灣雲林地方法院 臺灣雲林地方法院 臺灣雲林地方法院  案        號 110年度訴字第64號 110年度訴字第64號 110年度訴字第64號  判決確定日期 111年5月4日（撤回上訴） 111年5月4日（撤回上訴） 111年5月4日（撤回上訴） 是否為得易科罰金之案件  否 否 否 備           註  ⒈雲林地檢111年度執字第2524號。 ⒉編號63至94之刑，經原判決定應執行有期徒刑3年9月確定。 ⒈雲林地檢111年度執字第2524號。 ⒉編號63至94之刑，經原判決定應執行有期徒刑3年9月確定。 ⒈雲林地檢111年度執字第2524號。 ⒉編號63至94之刑，經原判決定應執行有期徒刑3年9月確定。 


編           號                                罪           名  三人以上共同詐欺取財罪 三人以上共同詐欺取財罪 成年人與少年犯三人以上共同詐欺取財罪 宣    告     刑  （不含沒收）  有期徒刑1年4月 有期徒刑1年5月 有期徒刑1年5月 犯  罪   日  期  108年3月5日 108年3月13日 108年3月17日 偵  查   機  關    年  度   案  號  雲林地檢108年度少連偵字第109號、第116號、108年度偵字第4140號、第4481號、第8056號、109年度少連偵字第18號 雲林地檢108年度少連偵字第109號、第116號、108年度偵字第4140號、第4481號、第8056號、109年度少連偵字第18號 雲林地檢108年度少連偵字第109號、第116號、108年度偵字第4140號、第4481號、第8056號、109年度少連偵字第18號 最後事實審 法        院 臺灣雲林地方法院 臺灣雲林地方法院 臺灣雲林地方法院  案        號 110年度訴字第64號 110年度訴字第64號 110年度訴字第64號  判  決 日 期 110年12月22日 110年12月22日 110年12月22日 確定判決 法        院 臺灣雲林地方法院 臺灣雲林地方法院 臺灣雲林地方法院  案        號 110年度訴字第64號 110年度訴字第64號 110年度訴字第64號  判決確定日期 111年5月4日（撤回上訴） 111年5月4日（撤回上訴） 111年5月4日（撤回上訴） 是否為得易科罰金之案件  否 否 否 備           註  ⒈雲林地檢111年度執字第2524號。 ⒉編號63至94之刑，經原判決定應執行有期徒刑3年9月確定。 ⒈雲林地檢111年度執字第2524號。 ⒉編號63至94之刑，經原判決定應執行有期徒刑3年9月確定。 ⒈雲林地檢111年度執字第2524號。 ⒉編號63至94之刑，經原判決定應執行有期徒刑3年9月確定。 


編           號                                罪           名  成年人與少年犯三人以上共同詐欺取財罪 成年人與少年犯三人以上共同詐欺取財罪 成年人與少年犯三人以上共同詐欺取財罪 宣    告     刑  （不含沒收）  有期徒刑1年5月 有期徒刑1年5月 有期徒刑1年5月 犯  罪   日  期  108年3月18日 108年3月18日 108年3月15日 偵  查   機  關    年  度   案  號  雲林地檢108年度少連偵字第109號、第116號、108年度偵字第4140號、第4481號、第8056號、109年度少連偵字第18號 雲林地檢108年度少連偵字第109號、第116號、108年度偵字第4140號、第4481號、第8056號、109年度少連偵字第18號 雲林地檢108年度少連偵字第109號、第116號、108年度偵字第4140號、第4481號、第8056號、109年度少連偵字第18號 最後事實審 法        院 臺灣雲林地方法院 臺灣雲林地方法院 臺灣雲林地方法院  案        號 110年度訴字第64號 110年度訴字第64號 110年度訴字第64號  判  決 日 期 110年12月22日 110年12月22日 110年12月22日 確定判決 法        院 臺灣雲林地方法院 臺灣雲林地方法院 臺灣雲林地方法院  案        號 110年度訴字第64號 110年度訴字第64號 110年度訴字第64號  判決確定日期 111年5月4日（撤回上訴） 111年5月4日（撤回上訴） 111年5月4日（撤回上訴） 是否為得易科罰金之案件  否 否 否 備           註  ⒈雲林地檢111年度執字第2524號。 ⒉編號63至94之刑，經原判決定應執行有期徒刑3年9月確定。 ⒈雲林地檢111年度執字第2524號。 ⒉編號63至94之刑，經原判決定應執行有期徒刑3年9月確定。 ⒈雲林地檢111年度執字第2524號。 ⒉編號63至94之刑，經原判決定應執行有期徒刑3年9月確定。 


編           號            （以下空白）  罪           名  成年人與少年犯三人以上共同詐欺取財罪   宣    告     刑  （不含沒收）  有期徒刑1年5月   犯  罪   日  期  108年3月18日   偵  查   機  關    年  度   案  號  雲林地檢108年度少連偵字第109號、第116號、108年度偵字第4140號、第4481號、第8056號、109年度少連偵字第18號   最後事實審 法        院 臺灣雲林地方法院    案        號 110年度訴字第64號    判  決 日 期 110年12月22日   確定判決 法        院 臺灣雲林地方法院    案        號 110年度訴字第64號    判決確定日期 111年5月4日（撤回上訴）   是否為得易科罰金之案件  否   備           註  ⒈雲林地檢111年度執字第2524號。 ⒉編號63至94之刑，經原判決定應執行有期徒刑3年9月確定。